臺灣苗栗地方法院刑事判決　　　　　　　96年度簡上字第63號
公　訴　人　臺灣苗栗地方法院檢察署檢察官
上　訴　人
即　被　告　甲○○
　　　　　　　　　　國民身分證.
　　　　　　　　　　　號
上列上訴人因被告竊盜案件，不服本院苗栗簡易庭於中華民國96
年6 月6 日所為之96年度苗簡字第482 號第一審簡易判決（聲請
案號：96年度偵字第2114號），提起上訴，本院管轄之第二審合
議庭判決如下：
    主  文
原判決撤銷。
甲○○犯竊盜罪，處拘役肆拾日，如易科罰金，以新臺幣壹仟元
折算壹日，減為拘役貳拾日，如易科罰金，以新臺幣壹仟元折算
壹日；又犯竊盜罪，處罰金新臺幣伍仟元，如易服勞役，以新臺
幣壹仟元折算壹日，減為罰金新臺幣貳仟伍佰元，如易服勞役，
以新臺幣壹仟元折算壹日。
    事  實
一、甲○○基於意圖為自己不法所有之竊盜犯意，先於民國96年
    4 月14日下午2 時43分許，在位於苗栗縣頭屋鄉○○村○○
    路61號之竹苗聯盟生鮮超市內，徒手竊取該超市之糖果4 、
    5 包及櫃檯內現金新臺幣（下同）18,000元，得手後供己花
    用。後於同年月24日下午1 時30分許，再次前往前開超市，
    趁店員乙○○不注意之際，徒手竊取該超市內之波蘿軟糖、
    黃金糖及挑戰味覺開心梅各1 包（市價合計為108 元），得
    手後將之藏放於隨身攜帶之藍色背包內，嗣經店員乙○○發
    覺有異，報警處理，始查悉上情。
二、案經苗栗縣警察局苗栗分局報請臺灣苗栗地方法院檢察署檢
    察官偵查起訴。
    理  由
一、證據能力方面：
（一）按被告以外之人於審判外之言詞或書面陳述，除法律有規
      定者外，不得作為證據；又當事人、代理人或辯護人於法
      院調查證據時，知有刑事訴訟法第159 條第1 項不得為證
      據之情形，而未於言詞辯論終結前聲明異議者，視為有前
      項之同意，刑事訴訟法第159 條第1 項、第159 條之5 第
      2 項分別定有明文。查本件證人即被害人乙○○於96年4
      月24日警詢中（參見臺灣苗栗地方法院檢察署96年度偵字
      第2114號偵查卷第12頁、第13頁）所為之陳述，為被告以
      外之人於審判外之言詞陳述，對本件被告而言，屬傳聞證
      據，然被告迄言詞辯論終結前並未就此部分之證據能力聲
      明異議，且經本院審酌上開證人陳述作成時之情況，核無
      違法取證之瑕疵，認以之作為證據為適當，自有證據能力
      。
（二）監視器翻拍照片4 幀及現場照片4 幀（參見上開偵查卷第
      23頁至第27頁），係使用科學儀器客觀紀錄物體現象之證
      據資料，其性質非屬供述證據，自無傳聞排除之問題，具
      有證據能力。
二、實體方面：
（一）上揭事實，業據上訴人即被告甲○○於警詢時及本院審理
      中坦承不諱（參見上開偵查卷第9 頁、本院96年8 月6 日
      準備程序筆錄第2 頁、第3 頁），核與證人即被害人乙○
      ○於警詢中證述情節相符（參見上開偵查卷第12頁、第13
      頁），並有被害人乙○○出具之贓物認領保管單1 紙及監
      視器翻拍照片4 張、現場照片4 張（參見上開偵查卷第14
      頁、第23頁至第27頁）等附卷可稽，被告上揭自白與事實
      相符。從而，本件事證明確，被告竊盜犯行足堪認定，應
      予依法論科。
（二）核被告甲○○所為，係犯刑法第320 條第1 項之竊盜罪。
      被告所犯2 次竊盜罪，犯意各別、行為互殊，應予分論併
      罰。爰審酌被告未有犯罪前科，有臺灣高等法院被告前案
      紀錄表1 紙附卷可稽，顯見其素行良好，犯罪動機、目的
      、手段係趁店員未注意之際，以徒手方式竊取生鮮超市櫃
      檯內現金18,000元及糖果4 、5 包，與波蘿軟糖及挑戰味
      覺開心梅各1 包及犯後雖坦承犯行，知所悔悟，惟迄今仍
      未能與被害人達成民事和解，被害人仍不願意原諒被告等
      一切情狀，分別量處如主文所示之刑，並分別諭知易科罰
      金及易服勞役之折算標準，以示懲儆。次查，中華民國九
      十六年罪犯減刑條例業於96年6 月15日經立法院三讀通過
      ，並於同年7 月16日生效施行，本件被告涉犯上揭竊盜罪
      行部分，其犯罪時間均係在96年4 月24日減刑基準日前所
      犯，均合於減刑條件，爰均依中華民國九十六年罪犯減刑
      條例第2 條第1 項第3 款之規定予以減刑，並分別諭知易
      科罰金及易服勞役之折算標準。
（三）原審以被告犯本件竊盜罪，事證明確，並依刑事訴訟法第
      449 條第1 項，刑法第320 條第1 項、第41條第1 項前段
      、第42條第3 項、刑法施行法第1 條之1 予以論科，復審
      酌被告犯罪動機、目的、手段係趁店員未注意之際，以徒
      手方式竊取生鮮超市櫃檯內現金18,000元及糖果4 、5 包
      ，與波蘿軟糖及挑戰味覺開心梅各1 包及犯後知所悔悟等
      一切情狀，予以分別量處拘役40日及罰金新台幣5,000 元
      ，固非無見。惟查，如上所述，中華民國九十六年罪犯減
      刑條例業於96年6 月15日經立法院三讀通過，並於同年7
      月16日生效施行，本件被告涉犯上揭竊盜罪行部分，其犯
      罪時間均係在96年4 月24日減刑基準日前所犯，均合於減
      刑條件，均應依中華民國九十六年罪犯減刑條例第2 條第
      1 項第3 款之規定予以減刑，原審未及審酌，容有未洽，
      上訴人即被告以其係罹患重度憂鬱症，行為無法自控，無
      法工作，且家境貧困，尚須撫養幼小子女，無力負擔罰金
      為由提起上訴，固無足取，惟原審判決既有上開未及審酌
      之缺失，自應由本院將原判決撤銷，另為適法之判決。
三、末查，被告於審判期日經合法傳喚，雖於96年10月18日審判
    期日開庭前，由其母親在法庭外遞交行政院衛生署立苗栗醫
    院96年10月2 日開立之被告診斷證明書1 紙予本院庭務員，
    惟徵諸上開診斷證明書開立日期係96年10月2 日，並非96年
    10月18日或17日，是其內容僅能證明被告曾於96年9 月28日
    起至同年10月2 日止在該院住院治療之事實，尚無法證明被
    告於審判期日當日仍住院中，而認係有正當理由不到庭，是
    本件應認審理期日被告係無正當理由不到庭。本院爰依刑事
    訴訟法第371 條之規定，不待其陳述，逕行判決。
據上論斷，應依刑事訴訟法第455 條之1 第1 項、第3 項、第36
4 條、第369 條第1 項前段、第371 條、第299 條第1 項前段，
刑法第320 條第1 項、第41條第1 項前段、第42條第3 項前段，
刑法施行法第1 條之1 ，中華民國九十六年罪犯減刑條例第2條
第1 項第3 款、第7 條第2 項、第9 條，判決如主文。
本案經檢察官黃俊鳴到庭執行職務。
中　　華　　民　　國　　96　　年　　10　　月　　31　　日
          　　刑事第二庭　審判長法  官  楊  清  益
                                法　官  魏  宏  安
　　　　    　　　　　　　　　　法　官  吳　炳　桂
以上正本證明與原本無異。
本件不得上訴。
                                書記官  蘇  文  熙
中　　華　　民　　國　　96　　年　　11　　月　　2 　　日
附錄本案論罪科刑法條全文：
刑法第320 條第1 項：
意圖為自己或第三人不法之所有，而竊取他人之動產者，為竊盜
罪，處5 年以下有期徒刑、拘役或5 百元以下罰金。
